【裁判字號】    98,審訴,3741
【裁判日期】    981216
【裁判案由】    毒品危害防制條例
【裁判全文】
臺灣高雄地方法院刑事判決            98年度審訴字第3741號
公  訴  人  臺灣高雄地方法院檢察署檢察官
被      告  甲○○
                    （現於臺灣高雄第二監獄執行中）
上列被告因違反毒品危害防制條例案件，經檢察官提起公訴（98
年度毒偵字第5196號），本院以簡式審判程序審理，判決如下：
    主  文
甲○○施用第一級毒品，累犯，處有期徒刑拾月，扣案之第一級
毒品海洛因貳包（合計淨重貳點零伍公克，空包裝總重零點柒陸
公克）均沒收銷燬之；又施用第二級毒品，累犯，處有期徒刑伍
月。應執行有期徒刑壹年貳月，扣案之第一級毒品海洛因貳包（
合計淨重貳點零伍公克，空包裝總重零點柒陸公克）均沒收銷燬
之。
    事  實
一、甲○○前因施用毒品案件，經本院以94年度毒聲字第61號裁
    定送觀察、勒戒後，因無繼續施用毒品傾向，於民國94年2
    月22日執行完畢釋放，並經臺灣高雄地方法院檢察署檢察官
    以94年度毒偵字第511 號為不起訴處分確定。復因施用毒品
    二案件，經本院以94年度訴字第1524號判決分別判處有期徒
    刑8 月、3 月，應執行有期徒刑9 月，嗣經上訴駁回，於94
    年11月30日確定；及因再犯施用毒品、公共危險等案件，經
    本院以95年度訴字第591 號、95年度交簡字第926 號判決分
    別判處有期徒刑1 年、6 月、4 月，應執行有期徒刑1 年7
    月確定（此3 罪嗣經裁定減刑並定應執行刑為有期徒刑9 月
    又15日確定），以上各罪接續執行，於96年7 月27日縮刑期
    滿執行完畢。
二、詎甲○○仍不知戒絕毒癮，明知海洛因、甲基安非他命業經
    公告分別列為毒品危害防制條例第2 條第2 項第1 款、第2
    款之第一、二級毒品，不得非法持有、施用，竟於前開觀察
    、勒戒執行完畢釋放後5 年內，分別基於施用第一級毒品海
    洛因及第二級毒品甲基安非他命之犯意：(一)於98年7 月30日
    18時許，在高雄縣鳳山市○○路○段假日花市旁之公園，以
    將海洛因摻入香菸內點燃之方式，施用第一級毒品海洛因1
    次；(二)又於98年7 月27日某時許，在位於高雄縣大寮鄉某友
    人住處內，以將甲基安非他命置於玻璃球吸食器內用火燒烤
    產生煙霧吸食之方式，施用第二級毒品甲基安非他命1 次。
    嗣於同日22時25分許，在高雄縣鳳山市衛武營前，因行跡可
    疑經警盤查，並扣得其所有之第一級毒品海洛因2 包（合計
    淨重2.05公克，空包裝總重0.76公克），經其同意為警採集
    尿液送驗，檢驗結果呈嗎啡及甲基安非他命陽性反應，始悉
    上情。
三、案經高雄縣政府警察局移送臺灣高雄地方法院檢察署檢察官
    偵查起訴。
    理  由
一、被告甲○○所犯係死刑、無期徒刑、最輕本刑為3 年以上有
    期徒刑以外之罪，其於準備程序就前揭被訴事實為有罪之陳
    述，經受命法官告知簡式審判程序之旨，並聽取其與公訴人
    意見後，本院認無不得或不宜改依簡式審判程序進行之處，
    爰依刑事訴訟法第273 條之1 第1 項、第284 條之1 ，裁定
    本件由受命法官獨任進行簡式審判程序，合先敘明。
二、上揭事實，業據被告於本院審理時坦承不諱，且其於上開時
    間為警查獲時所採取之尿液，經送請臺灣檢驗科技股份有限
    公司檢驗結果，確呈嗎啡即海洛因代謝物及甲基安非他命陽
    性反應，有該公司98年8 月13日濫用藥物尿液檢驗報告（檢
    體編號：5292號）、高雄縣政府警察局保安警察隊偵辦毒品
    案件嫌疑人尿液採證代碼對照表各1 紙在卷可稽。又扣案之
    白色粉末2 包，經送法務部調查局檢驗結果，含第一級毒品
    海洛因成分（合計淨重2.05公克，空包裝總重0.76公克），
    有該局98年9 月4 日調科壹字第09823024090 號濫用藥物實
    驗室鑑定書1 份在卷可考，並有第一級毒品海洛因2 包扣案
    可資佐證。據此，足徵被告上開自白核與事實相符，自可採
    為認定事實之證據，其施用第一級毒品海洛因及第二級毒品
    甲基安非他命之犯罪事實，堪以認定。
三、按觀察、勒戒或強制戒治執行完畢釋放後，5 年內再犯第10
    條施用毒品之罪者，檢察官或少年法院（地方法院少年法庭
    ）應依法追訴或裁定交付審理，毒品危害防制條例第23條第
    2 項定有明文。本件被告前因施用毒品案件，經本院裁定送
    觀察、勒戒後，因無繼續施用毒品傾向，於94年2 月22日執
    行完畢釋放，並由臺灣高雄地方法院檢察署檢察官以94年度
    毒偵字第511 號為不起訴處分確定之事實，有臺灣高等法院
    被告前案紀錄表1 份附卷可參，其於觀察、勒戒執行完畢釋
    放後，5 年內再犯本件施用毒品案件，依前開說明，應依法
    追訴。本件事證明確，被告犯行洵堪認定，應予依法論科。
四、核被告於事實欄一(一)所為，係犯毒品危害防制條例第10條第
    1 項之施用第一級毒品罪，於事實欄一(二)所為，則係犯同條
    例第10條第2 項之施用第二級毒品罪。其持有第一級、第二
    級毒品之低度行為，分別為其施用之高度行為所吸收，均不
    另論罪。其所犯上開2 罪間，犯意各別，行為互殊，應予分
    論併罰。又被告前有如事實欄所載犯罪科刑及執行情形，有
    上開前案紀錄表可按，其於受徒刑之執行完畢後，5 年以內
    故意再犯本件有期徒刑以上之2 罪，均為累犯，應依刑法第
    47條第1 項，分別加重其刑。本院審酌被告前因施用毒品案
    件經觀察、勒戒及法院判刑執行完畢，未能徹底戒絕毒品，
    復犯本案施用毒品罪，顯有不該；惟念其犯後坦承犯行，及
    施用毒品乃自戕自身健康，尚未直接危害他人，反社會性不
    高等一切情狀，分別量處如主文所示之刑，並定其應執行之
    刑，以資懲儆。
五、扣案之白粉2 包經送驗結果，均確含第一級毒品海洛因之成
    分，業已認明如前，爰依毒品危害防制條例第18條第1 項前
    段之規定，沒收銷燬之；又鑑定單位一般係以傾倒之方式，
    將包裝袋內之毒品倒出而與包裝袋分離而稱重，必要時，輔
    以刮杓刮取袋內毒品，然無論依何種方式分離，包裝袋內均
    有極微量之毒品殘留，業經法務部調查局以93年3 月19日調
    科壹字第09300113060 號函釋在案，並為本院職務上已知之
    事實，足認本件用以包覆扣案海洛因之包裝袋，其內含有極
    微量之毒品殘留而無法析離，應整體視為扣案之第一級毒品
    海洛因，不問屬於犯人與否，均應依前開規定併予沒收銷燬
    之。至於鑑驗耗用之毒品既已滅失，自無庸宣告沒收銷燬，
    附此敘明。
據上論斷，應依刑事訴訟法第273 條之1 第1 項、第299 條第1
項前段，毒品危害防制條例第10條第1 項、第2 項、第18條第1
項前段，刑法第11條、第47條第1 項、第51條第5 款，判決如主
文。
本案經檢察官黃齡慧到庭執行職務。
中    華    民    國    98    年    12    月    16    日
                  刑事第十庭  法  官  楊佩蓉
以上正本證明與原本無異。
如不服本判決應於收受判決後10日內向本院提出上訴書狀，並應
敘述具體理由。其未敘述上訴理由者，應於上訴期間屆滿後20日
內向本院補提理由書(均須按他造當事人之人數附繕本)「切勿逕
送上級法院」。
中    華    民    國    98    年    12    月    16    日
                              書記官  許珈綺
附錄本案判決論罪科刑法條：
毒品危害防制條例第10條
施用第一級毒品者，處6 月以上5 年以下有期徒刑。
施用第二級毒品者，處3 年以下有期徒刑。


司法院資訊處製作；財團法人民間司法改革基金會備份。
